【裁判字號】    98,上訴,3088
【裁判日期】    980731
【裁判案由】    毒品危害防制條例
【裁判全文】
臺灣高等法院刑事判決                98年度上訴字第3088號
上  訴  人
即  被  告  甲○○
                    現另案在台灣台北監獄台北分監執行
上列上訴人因違反毒品危害防制條例案件，不服臺灣板橋地方法
院98年度訴緝字第167號，中華民國98年6月25日第一審判決（起
訴案號：臺灣板橋地方法院檢察署97年毒偵字第3852號），提起
上訴，本院判決如下：
    主  文
上訴駁回。
    理  由
一、按提起第二審之上訴，其上訴書狀應敘述具體理由，為第二
    審上訴必備之程式。此觀民國96年7月4日修正公布刑事訴訟
    法第361條第2項之規定甚明。倘上訴理由之敘述未合乎具體
    之要求者，其上訴即屬同法第367條前段所定「上訴不合法
    律上之程式」，第二審法院應依同法第372條前段之規定，
    以判決駁回之。至其理由之具體與否，屬第二審法院審查範
    圍，不在第一審法院命補正之列，上訴書狀如已敘述理由，
    無論其具體與否，即無待其補提理由書或命補正之問題。此
    與上訴書狀全未敘述上訴理由者，第一審法院依刑事訴訟法
    第361條第3項之規定，應定期間先命補正之情形，尚屬有別
    。又第二審上訴之目的，既在於請求撤銷、變更原判決，則
    所謂「具體理由」，自應就原判決如何足以撤銷、如何應予
    變更之「事實上」或「法律上」之具體根據，本於確實之訴
    訟資料暨原因事實之所出，逐一敘述、記載，必已具體指出
    原判決事實認定所依憑之證據有如何之錯誤（例如原判決所
    採納之證據如何不具證據能力，所為證明力之判斷如何違背
    經驗、論理法則等），法律之適用（尤其實體法）有如何違
    誤之處，而足以動搖原判決使之成為不當或違法而得改判之
    事由；必要時並應提出有利於己之事證，期使第二審法院採
    納，俾為有利於上訴人之認定，始屬合法。上訴理由之敘述
    ，應先合乎具體之要求，始有所敘述可取與否之實體審理與
    判斷之問題。是上訴人之上訴書狀雖敘述上訴理由，但僅泛
    言原判決認定事實錯誤、違背法令、量刑失之過重或輕縱等
    情詞，而未依上揭意旨指出具體事由，或形式上雖已指出具
    體事由，然該等事由縱使屬實，亦不足以認為原判決有何不
    當或違法（例如所指摘訴訟程序之瑕疵，將因第二審重新審
    理而補正），或其所陳之事由，與訴訟資料所載不相適合，
    或所指摘原判決之「不當」或「違法」根本不存在者，均應
    認其實質上並未符合具體之要件，庶符節制濫行上訴之立法
    意旨。
二、上訴意旨略以：被告就本件犯行已於審判中坦承不諱，且施
    用毒品為成癮行為，未危害社會或傷害他人，又被告亦已悔
    悟，非原審判決所稱素行不佳，毫無悔意或惡性非輕，為此
    請求從輕量刑云云。
三、經查: 被告於97年3月18日20時15分警察採尿前回溯26小時
    及96小時內某時，施用第1級及第2級毒品犯行，業據其於原
    審審理時坦承不諱，原判決並於理由欄說明本案相關依據，
    認被告自自與事實相符，並審酌被告曾有施用毒品遭查獲之
    紀錄，素行不佳，且前已因強制戒治執行完畢經不起訴處分
    ，仍竟一再吸食，足見並無悔意，兼衡被告施用毒品為戕害
    自身健康之犯罪，對於他人固無明顯重大危害，但使社會善
    良風氣產生有不良影響，並斟酌其施用次數，暨於偵審中坦
    認犯行等一切情狀，分別量處有期徒刑7月、5月、並與另二
    次施用第一級毒品及第二級毒品罪所處之7月及5月有期徒刑
    (被告對該二次犯行之科刑判決提起上訴後，由本院以98年
    度上訴字第3028號駁回被告上訴在案)，合併定其應執行刑
    為有期徒刑1年10月，核其認事用法均無違誤，量刑亦稱妥
    適。被告上訴意旨雖舉前開事由，請求從輕量刑，但並未指
    摘原審判決有何不當或違法之情形實際存在，即非屬具體之
    上訴理由。綜上所述，被告上訴意旨，未依據卷內既有訴訟
    資料或提出新事證，指摘或表明第一審判決有何採證認事、
    用法或量刑等足以影響判決本旨之不當或違法，而構成應予
    撤銷之具體事由，自非屬得上訴第二審之具體理由，其上訴
    不合法律上程式，應予駁回，且不經言詞辯論而為之。
四、據上論斷，應依刑事訴訟法第367條前段、第372條，判決如
    主文。
中    華    民    國    98    年    7     月    31    日
            刑事第二十二庭審判長法  官  何菁莪
                                法  官  李麗珠
                                法  官  洪于智
以上正本證明與原本無異。
施用第一級毒品部分如不服本判決，應於收受送達後10日內向本
院提出上訴書狀，其未敘述上訴之理由者並得於提起上訴後10日
內向本院補提理由書（均須按他造當事人之人數附繕本）「切勿
逕送上級法院」。
施用第二級毒品部分不得上訴。
                                書記官  強梅芳
中    華    民    國    98    年    8     月    3     日


司法院資訊處製作；財團法人民間司法改革基金會備份。
